---
title: "Tablas y graficos mesocosmos"
author: "Javier Zapata"
date: "25-08-2020"
output: html_document
---

```{r setup, include=FALSE}
knitr::opts_chunk$set(echo = T, message= F, warning= F)
library(tidyverse)
library(kableExtra)
library(knitr)
```

## Valor total de "N" para las disintintas localidades

Se calculo para todas las localidades el valor de "N" total, en la siguiente tabla se muestra
el numero de datos totales por localidad.

```{r, echo = F, message= F, warning= F}


Localidad = c("Quintay", "Chiloé", "Talcaruca", "Total")
numero.de.datos = c(123,128,128,379)
Tabla_uno = data.frame(cbind(Localidad, numero.de.datos))

kable(Tabla_uno, digits = 2, caption = "Valor de N total por localidad") %>% 
    kable_styling(bootstrap_options = c("striped", 
        "hover", "condensed"), full_width = F) %>% 
    scroll_box(width = "800px", height = "200px")
```

## Evalacuacion del "N" por variable ###

Para todas las variables del **mesocosmos** (morfologia y parametros de experimentos), 
**fisiologia** (respiracion y frecuencia cardiaca) y **biomecanica** (estructural y material). 
Se calcularon los valores de "N" con el objetivo de evidenciar la existencia de desbalance
de los datos en relacion a las localidades.

```{r, echo = F, message= F, warning= F}

Localidad = c("Chiloé", "Quintay", "Talcaruca", "Total (379)")
Peso_bollante = c(128, 123, 124, 375)
Volumen_cm = c(128, 123, 126, 377)
Largo = c(128, 123, 124, 375)
Ancho = c(128, 123, 124, 375)
Alto = c(128, 123, 124, 375)
Peso_total = c(128, 123, 124, 375)
Margen_crecimiento = c(126, 103, 124,353)
Peso_seco_concha = c(126, 103, 126, 355)
Peso_seco_mb = c(126, 102, 124, 352)
Peso_libre_ceniza = c(126, 102, 124, 352)

Tabbla_one = data.frame(cbind(Localidad, Peso_bollante, Volumen_cm, Largo, Ancho, Alto, 
Peso_total, Margen_crecimiento, Peso_seco_concha, Peso_seco_mb, Peso_libre_ceniza))

kable(Tabbla_one, digits = 2, caption = "Valor de N total morfologia") %>% 
    kable_styling(bootstrap_options = c("striped", 
        "hover", "condensed"), full_width = F) %>% 
    scroll_box(width = "800px", height = "200px")

Localidad = c("Chiloé", "Quintay", "Talcaruca", "Total (379)")
Variables_mesocosmos = c(126, 123, 124, 375)
Fisiologia_respiracion = c(83, 83, 59, 225)
Fisiologia_cardiaca = c(94, 114, 87, 295)

Tabbla_tree = data.frame(cbind(Localidad, Variables_mesocosmos, Fisiologia_respiracion, Fisiologia_cardiaca))

kable(Tabbla_tree, digits = 2, caption = "Valor de N total variables del mesocosmos y fisiologia") %>% 
    kable_styling(bootstrap_options = c("striped", 
        "hover", "condensed"), full_width = F) %>% 
    scroll_box(width = "800px", height = "200px")

Localidad = c("Chiloé", "Quintay", "Talcaruca", "Total (379)")
Biomecanica_estructural = c(118, 103, 121, 342)
Biomecanica_material = c(125, 102, 121, 348)

Tabbla_two = data.frame(cbind(Localidad, Biomecanica_estructural, Biomecanica_material))

kable(Tabbla_two, digits = 2, caption = "Valor de N total biomecanica") %>% 
    kable_styling(bootstrap_options = c("striped", 
        "hover", "condensed"), full_width = F) %>% 
    scroll_box(width = "800px", height = "200px")

```

## Tablas y graficos de las distintas variables ###

Por cada variable se mostrara un tabla que contendra el promedio y desviacion estandar
de cada varible evaluada en casa experimento.

```{r, echo = F, message= F, warning= F}
library(tidyverse)
library(kableExtra)
library(knitr)
mesocosmos <- read.table("C:/Users/jazap/Desktop/Cambio climatico/Experimentos/Mesocosmos/Analisis preliminares/mesocosmos.txt",header=TRUE,sep="\t", fill = TRUE)
mesocosmos_1 <- unite(mesocosmos, tratamiento,c(2:3), sep = ";", remove = T)
mesocosmos_2 <- group_by(mesocosmos_1, Localidad, tratamiento) %>% filter (Peso_bollante != "NA")
mesocosmos_3 <- summarize(mesocosmos_2, Peso.bollante = mean(Peso_bollante), desv = sd(Peso_bollante))

kable(mesocosmos_3, digits = 4, caption = "Promedio y SD del peso bollante por localidad") %>% 
    kable_styling(bootstrap_options = c("striped", 
        "hover", "condensed"), full_width = F)%>% 
    scroll_box(width = "800px", height = "200px")
```


